# 请问企业的实收资本大于注册资本是怎么回事

提问人：kang77 时间：2016-11-21 21:47:39
请问企业的实收资本大于注册资本是怎么回事，例如某公司，注册资本是 10 亿，账面上记录实收资本是 13 亿 8000 万， 2016 年实收资本账面记录增加实收资本情况为，收集团公司拨资本金 1 亿，（无验资增资变更注册资本，检查企业信用信息公示系统显示注册资本为 10 亿元），收集团公司拨对某大型项目的建设资金 5000 万。 （ 1 ）为什么会出现账面记录的实收资本大于注册资本的情况。
（ 2 ）为什么子公司收集团拨付的项目建设资金要计入实收资本。 （ 3 ）是企业账务处理错误还是有什么理论或特殊政策支持依据。

回答人：chenyiwei
建议首先检查集团拨入资金是否符合《公司法》规定的增加公司资本金的条件（包括实体性条件和出资程序），如果符合的，可以确认为实收资本的增加，但应提示公司及时办理工商变更登记手续，以消除相关法律风险，否则对未及时办理注册资本变更登记的情形，公司登记机关是可以按照《公司登记管理条例》第六十九条规定处罚的。